臺灣新竹地方法院刑事判決　　　　　　　　　　　　　九十一年度易字第三六七號
　　公　訴　人　臺灣新竹地方法院檢察署檢察官
　　被　　　告　乙○○
右列被告因偽造文書案件，檢察官聲請以簡易判決處刑（九十年度偵字第五六一五號
），經認不宜，改依通常程序審理，本院判決如左：
    主  文
乙○○行使偽造私文書，足以生損害於公眾及他人，處有期徒刑伍月，如易科罰金，
以參佰折算壹日。緩刑貳年，緩刑期內付保護管束。
內政部警政署國道公路警察局公警局交字第Ｅ00000000號舉發違反道路交通
管理事件通知單移送聯、迴覆聯、存根聯上偽造「韓金德」之署押共參枚，均沒收。
    事  實
一、乙○○於民國九十年九月二十一日十七時三十四分許，駕駛其弟韓金盛所有之車
    牌號碼ＩＫＩ─八七六號重機車，於行經新竹市○○路一二八號前時，因未戴安
    全帽為新竹市第一分局警員甲○○攔下，製作舉發違反道路交通管理事件通知單
    （以下稱交通違規通知單），詎乙○○竟為脫免被開告發單處罰，而基於偽造私
    文書之犯意，冒用其弟「韓金盛」名義，在警員甲○○所填載告發之內政部警政
    署國道公路警察局公警局交字第Ｅ00000000號交通違規通知單三聯單，
    移送聯「收受通知聯者簽章」欄上偽簽「韓金盛」之署押，該署押透過複寫方式
    ，複寫於各該迴覆聯及存根聯上，其於簽名表示已收受該通知單之意後，並持之
    以交還值勤之員警，對之行使該偽造之私文書，足以生損害於監理機關對於交通
    事件之稽核、管理之正確性及「韓金盛」之權益，嗣經警當場查覺其簽名方式有
    異，且身上並有乙○○之健保卡，經帶回派出所查証後方查悉。
二、案經新竹市警察局第一分局報請臺灣新竹地方法院檢察署檢察官偵查後聲請簡易
    判決處刑。
    理  由
一、訊據被告乙○○坦承違規通知單上之「韓金盛」姓名為其所簽署，惟矢口否認前
    開犯行，辯稱當時因緊張，誤以為要簽車主姓名，不知係要簽自己名字，並非故
    意違反規定云云。惟經查，被告於為警查獲時曾於警員甲○○所攜帶之筆記簿上
    書寫韓金盛之姓名、出生年月日、身分証號碼及住址等資料，有筆記簿影本在卷
    可稽，並經被告坦承當時確係伊書寫該資料，且被告亦坦承當時係因未戴安全帽
    為警欄檢，則按之常理，於違規之情形下，警員顯不可能要求告知非違規人之姓
    名資料，況若僅欲知車主姓名，則書寫車主姓名即足，豈可能需連同出生年月日
    、身份証字號及住址均詳細告知，並均未書寫其自己之姓名資料，又被告亦坦承
    有多次違規記錄，且參以被告之年齡已三十一歲、又係高工畢業之智識程度，當
    不可能誤認警員要求伊於違規通知單上簽名之用意甚明，且被告於偵查中亦坦承
    對警察自稱係「韓金盛」，而查獲本件之情形並經警員即証人甲○○於本院結証
    甚詳，且有新竹市警察局舉發違反道路交通管理事件通知單影本附卷可稽，被告
    前開所辯顯與事實不符，不堪採信，其犯罪事証明確，犯行洵堪認定。
二、查被告乙○○在前開違規通知單收受通知聯簽章欄內，偽簽「韓金盛」之署押，
    即係表示已收受上開文書之意，該通知單含有收據之性質，顯係主張係由韓金盛
    簽收上開文書，其再持之交予警方，核其所為係犯刑法第二百十六條、第二百十
    條之行使偽造私文書罪。其偽造署押為偽造私文書之階段行為，偽造私文書之低
    度行為則為行使私文書之高度行為所吸收，均不另論罪。公訴意旨認被告所為，
    僅係犯刑法第二百十七條第一項之偽造署押罪，顯係誤會，然本院認定之事實與
    起訴事實仍屬同一，起訴法條應予變更。爰審酌被告為圖逃避交通違規處罰，竟
    率為本件犯行，其犯罪行為對交通監理機關及執法人員之執法正確性均造成損害
    ，且於犯後先仍圖卸責，而多所辯解，其後表示悔悟，而坦承部分犯行等一切情
    狀，量處如主文所示之刑，並諭知易科罰金之折算標準。惟被告前未曾犯罪，有
    臺灣新竹地方法院檢察署刑案資料查註記錄表及臺灣高等法院被告全國前案紀錄
    表各一紙在卷可稽，其經此警訊、偵查及審理程序，當知悔悟，信無再犯之虞，
    且為使對其初發展之工作機會不致受影響，爰併宣告緩刑二年，以勵自新，惟被
    告辯稱係因不知法律之規定而誤蹈法網，為使其能知悉法律之規定，並督促其於
    緩刑期內不再有違法之犯行，併宣告緩刑期內付保護管束，以使其得於緩刑宣告
    期間內因執行人員之教育而知悉法律之規定，不致有再犯之行。扣案之內政部警
    政署國道公路警察局公警局交字第Ｅ00000000號舉發違反道路交通管理
    事件通知單移送聯、迴覆聯、存根聯上偽造「韓金德」之署押共三枚，依刑法第
    二百十九條之規定，均併予宣告沒收。
據上論斷，應依刑事訴訟法第二百九十九條第一項前段、第三百條、第四百五十二條
，刑法第第二百十六條、第二百十條、第四十一條第一項前段、第二百十九條、第七
十四條第一款、第九十三條第一項，罰金罰鍰提高標準條例第二條，判決如主文。
本案經檢察官吳金棟到庭執行職務。
中      華      民      國      九十一    年      六      月    十三    日
                                臺灣新竹地方法院刑事第二庭
                                      法  官  王紋瑩
右正本證明與原本無異。
如不服本判決，應於判決送達後十日內向本院提出上訴狀( 應附繕本 )，上訴於
臺灣高等法院。
                                      書記官  馮玉玲
中      華      民      國      九十一    年      六      月    十三    日
附錄本案論罪科刑實體法條全文：
刑法第二百十條
偽造、變造私文書，足以生損害於公眾或他人者，處五年以下有期徒刑。
刑法第二百一十六條
行使第二百十條至第二百十五條之文書者，依偽造、變造文書或登載不實事項或使登
載不實事項之規定處斷。
